臺灣士林地方法院交通件裁定　　　　　　　　　　　九十一年度交聲字第四一六號
　　原處分機關　交通部公路總局台北區監理所基隆監理站
　　異　議　人
　　即受處分人　甲○○
右受處分人因違反道路交通管理處罰條例案件，對於交通部公路總局台北區監理所基
隆監理站於民國九十一年三月十四日所為之裁決（乙○字第裁四二─ＡＢＵ六一三四
三八號），聲明異議，本院裁定如左：
    主  文
異議駁回。
    理  由
一、按汽車駕駛人，飲用酒類後其吐氣所含酒精濃度超過每公升０．二五毫克以上者
    ，不得駕車，道路交通安全規則第一百十四條第二款定有明文；又汽車駕駛人，
    駕駛汽車經測試檢定酒精濃度超過規定標準者，處新台幣（下同）一萬五千元以
    上六萬元以下罰鍰，並當場禁止其駕駛及吊扣其駕駛執照一年，亦為道路交通管
    理處罰條例第三十五條第一項第一款所明定。
二、本件異議人即受處分人甲○○於民國九十年九月十三日凌晨一時零九分許，駕駛
    車號ＤＪＲ─七二三號輕機車，在台北市○○路○段四九五號前，經警攔停測試
    檢定吐氣後所含酒精濃度為每公升０．三六毫克，已超過標準值，遭警舉發，逾
    期未繳納罰鍰，經裁處罰鍰二萬二千五百元。
三、異議意旨略以：伊於右揭時地牽引機車自撫遠街右轉八德路四段欲乘夜間公車返
    回汐止市，而遭臨檢，並未騎乘機車云云。惟查，異議人於上開時地，酒後駕駛
    ＤＪＲ─七二三號輕機車，經警檢測吐氣所含酒精濃度為每公升０．三六毫克等
    情，有測定值單、舉發違反道路交通管理事件通知單各一紙在卷可稽，異議人雖
    辯稱並未騎乘機車，而係牽引機車欲搭公車時，為警檢測云云，然證人即事件當
    日與異議人同行之丙○○結證稱：「（當天）我林姓朋友的兒子開車載我去（林
    姓朋友住處），我大約晚上九點多就去了，甲○○是後來自己騎機車過來，我們
    就聊天，在那裡喝了一瓶啤酒：：：我們離開時，大約十二點：：：。」、「甲
    ○○載我去坐車，我們過了民權大橋邊，到了南京東路、饒河街口，我的站牌在
    橋下，我就下車，我大約看見交通警察在前面，我就叫甲○○不要騎車：：：。
    」、「剛出林姓朋友家是我載他（指甲○○），到了撫遠街與民生東路口之某學
    校那裡，他說他要騎車載我，就換他騎車到南京東路站牌那裡。」等語，足見異
    議人確實有酒後騎乘機車之行為，而其吐氣所含酒精濃度已超過標準值，其辯稱
    未騎乘機車云云，不足採信。
四、按法院受理有關交通事件，準用刑事訴訟法之規定，道路交通管理處罰條例第八
    十九條定有明文；而由被告上訴時，第二審法院不得諭知較重於原審判決之刑，
    刑事訴訟法第三百七十條前段定有明文。依上說明，前述刑事訴訟法之「不利益
    變更禁止原則」，於交通事件自有準用，且此原則亦為法治國家之共通原則。按
    諸首揭第二項之說明，原處分機關就異議人之上開酒醉駕車違規行為，依道路交
    通管理處罰條例第三十五條第一項第一款之規定，除處一萬五千元以上六萬元以
    下罰鍰，並應吊扣其駕駛執照一年方屬合法。茲原處分機關僅科處罰鍰二萬二千
    五百元，未裁處吊扣駕駛執照一年之處分，其處分雖屬違法，惟本件乃異議人提
    起異議，依上揭「不利益變更禁止」原則，本院自不得為更不利異議人之處分，
    是原處分機關之前開裁處，仍應予維持。異議人聲明異議並無理由，應予駁回。
五、據上論斷，應依道路交通案件處理辦法第十九條，裁定如主文。
中      華      民      國      九十一      年    八    月    三十      日
                                    臺灣士林地方法院交通法庭
                                        法  官  何  信  慶
右正本證明與原本無異。
如不服本裁定應於送達後五日內向本院提出抗告狀。
                                        書記官  魏  里  安
中      華      民      國      九十一      年    八    月    三十      日
